---
title: "Exploración de los datos de CFPS"
output: html_notebook
---

Cargamos los paquetes y los datos

```{r setup}
library(tidyverse)
library(haven)

# Del año 2010
famecon2010 <- read_dta("../data_source/CFPS/data/2010/ecfps2010famecon_201906.dta")
famconf2010 <- read_dta("../data_source/CFPS/data/2010/ecfps2010famconf_nat072016.dta")

# Dek año 2012
famecon2012 <- read_dta("../data_source/CFPS/data/2012/ecfps2012famecon_201906.dta")
famconf2012 <- read_dta("../data_source/CFPS/data/2012/ecfps2012famconf_092015.dta")

# Del año 2014
famecon2014 <- read_dta("../data_source/CFPS/data/2014/ecfps2014famecon_201906.dta")
famconf2014 <- read_dta("../data_source/CFPS/data/2014/ecfps2014famconf_170630.dta")
comm2014    <- read_dta("../data_source/CFPS/data/2014/ecfps2014comm_201906.dta")

# Del año 2016
famecon2016 <- read_dta("../data_source/CFPS/data/2016/ecfps2016famecon_201807.dta")
famconf2016 <- read_dta("../data_source/CFPS/data/2016/ecfps2016famconf_201804.dta")

# Del año 2018
famecon2018 <- read_dta("../data_source/CFPS/data/2018/ecfps2018famecon_202101.dta")
famconf2018 <- read_dta("../data_source/CFPS/data/2018/ecfps2018famconf_202008.dta")

# Del año 2020
famecon2020 <- read_dta("../data_source/CFPS/data/2020/ecfps2020famecon_202306.dta")
famconf2020 <- read_dta("../data_source/CFPS/data/2020/ecfps2020famconf_202306.dta")
adult2020   <- read_dta("../data_source/CFPS/data/2020/ecfps2020person_202306.dta")

# Del año 2022
famecon2022 <- read_dta("../data_source/CFPS/data/2022/ecfps2022famecon_202410.dta")
famconf2022 <- read_dta("../data_source/CFPS/data/2022/ecfps2022famconf_202410.dta")

```
Como primera aproximación, utilizaremos de momento el dataset de 2022.

Las variables de consumo están en los dataset de famecon de los distintos años. *La granularidad de este dataset es la familia*. Esto significa que los datos de consumo, como por ejemplo, comida u entretenimiento, ya están agregados por familia.

Entre las variables relevantes están:

- fincome1 (Ingresos netos totales de la familia)
- fincome1_per (Ingreso promedio por persona de la familia)
- pce (consumo total)
-- food
-- dress
-- house
-- daily
-- med
-- trco
-- eec (educación y entretenimiento)
-- other
- total_asset


```{r variables relevantes}

famecon2022_sub <- famecon2022 %>%
  select(
    fid22,
    fincome1,
    fincome1_per,
    pce,
    food,
    dress,
    house,
    daily,
    med,
    trco
  )

# Breve resumen estadístico
famecon2022_sub %>% summary()

```

Vamos a juntar famecon2022_sub con los datasets de los demás años

```{r}

famecon2020_sub <- famecon2020 %>%
  select(
    fid20,
    fincome1,
    fincome1_per,
    pce,
    food,
    dress,
    house,
    daily,
    med,
    trco
  )

# Breve resumen estadístico
famecon2020_sub %>% summary()

```


